ru: Тип мундштука блокфлейты: Съемная головка; Интегрированный (цельный); Сменная головка; Другое
ko: 리코더 마우스피스 유형: 분리형 헤드조인트; 일체형(1피스); 교체형 헤드조인트; 기타
hr-HR: Vrsta usnika recordera: Odvojiva glava; Integrirano (jednodijelno); Izmjenjiva glava; Ostalo
de: Mundstück der Blockflöte: Abnehmbares Kopfstück; Integriert (einteilig); Auswechselbares Kopfstück; Sonstige
zh-TW: 直笛吹嘴類型: 可拆式吹口管; 一體成型; 可替換吹口管; 其他
hu: Furulya fúvóka típusa: Levehető fejrész; Beépített (egyrészes); Cserélhető fejrész; Egyéb
sv: Typ av munstycke för blockflöjt: Avtagbart munstycke; Integrerat (ett stycke); Utbytbart munstycke; Övrigt
th: ชนิดของปากเป่าขลุ่ยรีคอร์เดอร์: ส่วนหัวถอดได้; ในตัว (ชิ้นเดียว); ส่วนหัวถอดเปลี่ยนได้; อื่นๆ
sl-SI: Vrsta vrtine kljunaste flavte: Snemljiv ustnik; Integriran (enodelni); Zamenljiv ustnik; Drugo
fi: Nokkahuilun suukappaletyyppi: Irrotettava suukappale; Integroitu (yksiosainen); Vaihdettava suuosa; Muu
vi: Loại ống ngậm sáo recorder: Khớp đầu có thể tháo rời; Tích hợp (nguyên khối); Khớp đầu có thể thay thế; Khác
tr: Blok flüt ağızlık tipi: Ayrılabilir ağızlık; Entegre (tek parça); Değiştirilebilir başlık; Diğer
nb: Munnstykketype for blokkfløyte: Avtakbart munnstykke; Integrert (ett stykke); Utskiftbart munnstykke; Annet
da: Mundstykketype for blokfløjte: Aftageligt hovedstykke; Integreret (éndelt); Udskifteligt hovedstykke; Andet
pt-BR: Flauta doce, tipo de bocal: Bocal destacável; Integrado (peça única); Bocal intercambiável; Outro
zh-CN: 竖笛吹口类型: 可拆卸吹口管; 一体式吹口管; 可互换吹口管; 其他
pl: Typ ustnika do fletu prostego: Odłączana główka; Zintegrowany (jednoczęściowy); Wymienna główka; Inne
it: Tipo di bocchino del registratore: Testata staccabile; Integrato (un pezzo); Testata intercambiabile; Altro
es: Tipo de boquilla de la flauta dulce: Cabeza desmontable; Integrado (de una pieza); Cabeza intercambiable; Otro
cs: Typ náustku zobcové flétny: Odnímatelná hlavice; Integrovaný (jednodílný); Vyměnitelná hlavice; Ostatní
fr: Type d'embouchure de flûte à bec: Tête détachable; Intégrée (une pièce); Tête interchangeable; Autre
ro-RO: Tip de muștiuc pentru flaut drept: Muștiuc detașabil; Integrat (dintr-o bucată); Muștiuc interschimbabil; Altele
en: Recorder mouthpiece type: Detachable headjoint; Integrated (one-piece); Interchangeable headjoint; Other
pt-PT: Tipo de boquilha da flauta de bísel: Cabeça destacável; Integrado (uma peça); Cabeça intercambiável; Outro
bg-BG: Тип мундщук на блокфлейта: Сваляща се глава; Вградена (една част); Сменяема глава; Други
nl: Type mondstuk van blokfluit: Afneembaar kopstuk; Geïntegreerd (ééndelig); Verwisselbaar kopstuk; Overig
el: Τύπος επιστομίου φλογέρας: Αποσπώμενη κεφαλή; Ενσωματωμένο (μονοκόμματο); Εναλλάξιμη κεφαλή; Άλλο
lt-LT: Išilginės fleitos kandiklio tipas: Nuimama galvutė; Integruotas (vientisas); Keičiama galvutė; Kitas
sk-SK: Typ náustku zobcovej flauty: Odnímateľná hlavica; Integrované (jednodielne); Vymeniteľná hlavica; Iné
ja: レコーダーマウスピースタイプ: 着脱式ヘッドジョイント; 一体型 (ワンピース); 交換可能ヘッドジョイント; その他